臺灣士林地方法院民事裁定
111年度小上字第89號
上  訴  人  
即被上訴人  朱婉甄  
被上訴人即  
上  訴  人  楊曉雷  
上列當事人間請求損害賠償事件，上訴人對於中華民國111年5月
13日本院士林簡易庭第一審判決（110年度士小字第1983號），
提起上訴，本院裁定如下：
    主  文
上訴駁回。
第二審訴訟費用由上訴人朱婉甄及楊曉雷各負擔新臺幣壹仟伍佰
元。
    理  由
一、按關於請求給付金錢或其他代替物或有價證券之訴訟，其標
    的金額或價額在新臺幣（下同）10萬元以下者，適用小額程
    序；次按對於小額訴訟之第一審裁判之上訴，非以其違背法
    令為理由，不得為之；民事訴訟法第436條之8第1項、第436
    條之24第2項分別定有明文。又按小額訴訟程序之上訴狀內
    應記載上訴理由，表明下列各款事項：一、原判決所違背之
    法令及其具體內容。二、依訴訟資料可認為原判決有違背法
    令之具體事實。民事訴訟法第436條之25規定甚明。亦即其
    上訴狀應就第一審判決如何違背法令為具體之指摘，並揭示
    該法規之條項或其內容，若係成文法以外之法則，應揭示該
    法則之旨趣，倘為司法院解釋或最高法院之裁判，則應揭示
    該判解之字號或其內容，或揭示如何當然違背法令之事實，
    上訴狀如未依此項方法表明者，即難認為已對第一審判決之
    違背法令有具體之指摘（最高法院71年度台上字第314號裁
    判意旨參照）。
二、本件訴訟標的金額為10萬元以下，原審依小額訴訟程序審理
    後，判決被上訴人即上訴人楊曉雷應給付上訴人即被上訴人
    朱婉甄（下均逕稱其名）16,943元，及自民國110年11月17
    日起至清償日止，按年息5%計算之利息，並駁回朱婉甄其餘
    之訴。
三、兩造就敗訴部分均聲明不服，提起上訴：
　⒈朱婉甄上訴意旨略以：原判決准許賠償金額與實際損壞落差
    甚大，系爭車輛之刮痕及其他損害，均係楊曉雷之行為所致
    ；又楊曉雷確有妨害朱婉甄名譽之言論；原判決確有違背法
    令之具體事實等語，並聲明：原判決關於駁回上訴人之訴部
    分廢棄。
　⒉楊曉雷上訴意旨略以：朱婉甄回廠處理時，並未說承修範圍
    外有刮傷，楊曉雷僅有隨手把引擎蓋旁邊拋一下，並未造成
    刮痕，推測應是朱婉甄洗車時刮傷，是以楊曉雷並未造成朱
    婉甄車輛受損，原判決顯有違誤等語，並聲明：⑴原判決廢
    棄；⑵上開廢棄部分，被上訴人在第一審之訴駁回。
四、經核上訴人朱婉甄及楊曉雷前開所述，均係就原審所為事實
    認定、證據取捨之範疇加以爭執，而其上訴狀內並未具體指
    摘原判決究竟有如何不適用法規或適用不當之處，亦未揭示
    該法規之條項、成文法以外之法則或司法院解釋、最高法院
    之裁判，復未表明原判決有何違背法令之具體事實；揆諸首
    揭法條規定及說明，本件兩造上訴均不合法，應予裁定駁回
    。
五、末按小額訴訟之上訴程序，法院為訴訟費用之裁判時，應確
    定其費用額，民事訴訟法第436條之19第1項、第436條之32
    第1項分別定有明文。本件第二審裁判費用各1,500元，應由
    敗訴之上訴人負擔，爰依前揭法條併予確定之。
六、據上論結，本件上訴為不合法，爰裁定如主文。
中　　華　　民　　國　　111 　年　　10　　月　　7 　　日
                  民事第三庭  審判長法 官  王沛雷
                                    法 官  林玉蕙
                                    法 官  陳菊珍
以上正本證明與原本無異。
本件裁定不得抗告。
中　　華　　民　　國　　111 　年　　10　　月　　7 　　日
                                    書記官　曹永瑄